臺灣新北地方法院刑事裁定
111年度單禁沒字第1221號
聲  請  人  臺灣新北地方檢察署檢察官
被      告  謝楊銘


上列聲請人因被告違反毒品危害防制條例案件（108年度戒毒偵
字第14號），聲請宣告沒收違禁物（111年度聲沒字第1008號）
，本院裁定如下：
    主  文
扣案如附表所示之物均沒收銷燬之。
    理  由
一、聲請意旨略以：臺灣新北地方檢察署（下稱新北地檢署）10
    8年度戒毒偵字第14號被告謝楊銘違反毒品危害防制條例案
    件，業經新北地檢署檢察官為不起訴處分確定，而扣案如附
    表所示之物，經送驗後檢出海洛因、甲基安非他命成分，分
    屬毒品危害防制條例第2條第2項第1款、第2款所規定之違禁
    物，爰依刑法第38條第1項及第40條第2項、毒品危害防制條
    例第18條第1項前段，聲請宣告沒收銷毀等語。
二、按違禁物或專科沒收之物得單獨宣告沒收；查獲之第一級、
    第二級毒品及專供製造或施用第一級、第二級毒品之器具，
    不問屬於犯罪行為人與否，均沒收銷燬之，刑法第40條第2 
    項、毒品危害防制條例第18條第1項前段分別定有明文。而
    海洛因經毒品危害防制條例第2條第2項第1款列為第一級毒
    品；甲基安非他命則經同條項第2款列為第二級毒品，並依
    同條例第4條、第10條、第11條規定，均禁止製造、運輸、
    販賣、施用、持有，自均屬違禁物。
三、經查：
　㈠被告謝楊銘前因施用毒品案件，經本院以106年度毒聲字第36
    2號裁定送觀察、勒戒後，因認有繼續施用毒品之傾向，再
    經本院以107年度毒聲字第303號裁定送強制戒治，嗣因戒治
    屆滿6月，其成效經評定為合格，無繼續戒治之必要，於108
    年2月18日釋放出所。另被告分別因於105年9月24日晚間12
    時許施用第二級毒品甲基安非他命（105年度毒偵字第8394
    號）及於107年1月28日晚間11時許（107年度毒偵字第852號
    ）、107年3月24日晚間10時許（107年度毒偵字第2603號）
    ，施用第一級毒品海洛因之案件為警查獲，然因上開案件均
    係於前述觀察勒戒、強制戒治前所為，故嗣經新北地檢署檢
    察官以108年度戒毒偵字第14號一併為不起訴處分確定等情
    ，有前揭裁定書、處分書、臺灣高等法院被告前案紀錄表各
    1份存卷可參，並經本院核閱卷宗屬實。
　㈡上開案件中扣案如附表編號1、2、3-2至3-4「扣案物名稱及
    數量」欄所示之物經送驗後，確均檢出第一級毒品海洛因成
    分；如附表編號3-1、3-5「扣案物名稱及數量」欄所示之物
    經送驗後，則均檢出第二級毒品甲基安非他命成分等情，有
    如附表「鑑定書」欄所示鑑定書各1紙在卷可按，堪認如附
    表編號1、2、3-2至3-4所示之白色粉末及殘留於如附表編號
    3-4所示之注射針筒內之殘渣，均為毒品危害防制條例第2條
    第2項第1款所列之第一級毒品；如附表編號3-1所示之白色
    透明結晶與如附表編號3-5所示玻璃球吸食器內之殘渣，均
    為毒品害防制條例第2條第2項第2款所列之第二級毒品，俱
    屬違禁物無訛。揆諸前開說明，聲請人就如附表所示之物，
    聲請本院單獨宣告沒收銷燬，於法並無不合，應予准許。又
    盛裝如附表編號1、2、3-1至3-2所示毒品之包裝袋共5只，
    與如附表編號3-3至3-5所示之殘渣袋、注射針筒及玻璃球吸
    食器等物，因與其上殘留之毒品難以析離，且無析離之實益
    與必要，亦應整體分別視為查獲之第一級、第二級毒品，併
    依毒品危害防制條例第18條第1項前段規定予以宣告沒收銷
    燬。至送驗用罄之海洛因、甲基安非他命既均已滅失，自無
    庸另為沒收銷燬之諭知，附此敘明。
四、依刑事訴訟法第455條之36第2項，毒品危害防制條例第18
    條第1項前段，刑法第40條第2項，裁定如主文。
中　　華　　民　　國　　111 　年　　10　　月　　11　　日
                  刑事第五庭    法　官  王筱維

上列正本證明與原本無異。
如不服本裁定，應於裁定送達後五日內敘明抗告理由，向本院提
出抗告狀。
                                書記官  陳昱淇
中　　華　　民　　國　　111 　年　　10　　月　　12　　日


附表：
編號 扣案物名稱及數量 備註 鑑定書 相關案號 1 第一級毒品海洛因1包 （含包裝袋1只） 白色粉末（淨重0.0924公克、驗餘淨重0.0903公克) 臺北榮民總醫院107年5月21日北榮毒鑑字第C0000000號毒品成分鑑定書 （見107度毒偵字第2603號卷第32頁） 107年度毒偵字第2603號 2 第一級毒品海洛因1包 （含包裝袋1只） 白色粉末（淨重0.2393公克、驗餘淨重0.2371公克) 臺北榮民總醫院107年3月8日北榮毒鑑字第C0000000號毒品成分鑑定書 （見107度毒偵字第852號卷第38頁） 107年度毒偵字第852號 3-1 第二級毒品甲基安非他命2包（含包裝袋2只） 白色透明結晶（淨重0.6830公克、驗餘淨重0.6828公克) 交通部民用航空局航空醫務中心105年10月26日航藥鑑字第00000000號毒品鑑定書（見105年度毒偵字第8394號卷第62頁） 105年度毒偵字第8394號 3-2 第一級毒品海洛因1包（含包裝袋1只） 白色粉末（淨重0.0140公克、驗餘淨重0.0108公克）   3-3 沾附殘留第一級毒品海洛因成分之殘渣袋1只 內含白色粉末之殘渣袋   3-4 沾附殘留第一級毒品海洛因成分之注射針筒1支    3-5 沾附殘留第二級毒品甲基安非他命成分之玻璃球吸食器1個